臺灣新北地方法院板橋簡易庭裁定
111年度板秩字第127號
移送機關    新北市政府警察局中和分局
被移送人    楊壽龍


上列被移送人因違反社會秩序維護法案件，經移送機關以中華民
國111年7月13日新北警中刑字第1114676245號移送書移送審理，
本院裁定如下：
    主  文
甲○○不罰。
    理  由
一、移送意旨略以：被移送人因與羅茂昌間有債務糾紛，而於民
    國111年6月26日17時許，持臺灣雲林地方法院民事執行處通
    知前往羅茂昌位於新北市○○區○○路000巷0弄0號住處，催討
    債務，藉端滋擾住戶，因認被移送人涉違反社會秩序維護法
    第68條第2款規定。
二、按犯罪事實應依證據認定之，無證據不得認定犯罪事實，刑
    事訴訟法第154條第2項定有明文。而法院受理違反社會秩序
    維護法案件，除本法有規定者外，準用刑事訴訟法之規定，
    社會秩序維護法第92條亦著有規定。次按藉端滋擾住戶、工
    廠、公司行號、公共場所或公眾得出入之場所者，處3日以
    下拘留或新臺幣12,000元以下罰鍰，社會秩序維護法第68條
    第2款定有明文。所謂「藉端滋擾」住戶、公司行號、公共
    場所者，係指行為人有滋擾住戶、公司行號、公共場所之本
    意，以言語、行動等方式，假藉顯在之事端擴大發揮，踰越
    該事端在一般社會大眾觀念中所容許之合理範圍，以遂其妨
    害公共秩序、擾亂社會安寧之潛在目的，致所擾及住戶、公
    司行號、公共場所之安寧秩序難以維持或回復者而言。
三、移送意旨認被移送人於上開時、地，涉有違反社會秩序維護
    法第68條第2款之行為，無非係以證人羅茂昌於警詢中之證
    述及監視器畫面翻拍照片為主要論據，然參以被移送人於警
    詢時辯稱：我跟羅茂昌說我給他1個禮拜時間處理債務，並
    要告訴我他要如何處理債務...，前後對話不到4分鐘即離去
    ，我根本沒騷擾他等語，另觀諸監視器畫面光碟檔案，可見
    被移送人於該日下午5時8分前往羅茂昌住處，站立於羅茂昌
    住處門外與羅茂昌對話，於同日下午5時13分離開現場，被
    移送人於上開期間並無何破壞該住戶之安寧秩序之舉，尚難
    認被移送人所為有何踰越一般社會大眾通念所容許之範圍，
    要難認該當「滋擾」之構成要件。此外，移送機關復未提出
    其他證據證明被移送人確有移送機關所指之藉端滋擾住戶之
    行為，揆諸前開說明，自應對被移送人為不罰之諭知。
四、依社會秩序維護法第45條第2項，裁定如主文　　
中　　華　　民　　國　　111 　年　　8 　　月　　2 　　日
                  臺灣新北地方法院板橋簡易庭
                            法  官  施函妤
以上正本證明與原本無異。
如不服本裁定，應於送達後5 日內，向本院提出抗告狀並表明抗
告理由（須附繕本）。
中　　華　　民　　國　　111 　年　　8 　　月　　3 　　日
                            書記官  吳昌穆